Currículo

Dados Pessoais

Nome: Alexandre Miranda Rezende Rocha **Email:** alexandremrr2014@gmail.com

LinkedIn: linkedin.com/in/alexandre-miranda-rezende-rocha

GitHub: github.com/alexandremrrocha

Curriculo Online: https://alexandremrrocha.github.io/index.html

Carta de Apresentação

Tenho sólida experiência no desenvolvimento de APIs utilizando Node.js com TypeScript, atuando em projetos que demandam alta performance, escalabilidade e manutenibilidade. Trabalho com bancos de dados relacionais (SQL), aplicando boas práticas de modelagem e otimização de consultas.

Possuo experiência prática com testes unitários, de integração e end-to-end com jest, garantindo a confiabilidade das aplicações. Também utilizo Docker para criação e gerenciamento de ambientes isolados, e estou habituado com pipelines de CI/CD para deploys.

Além disso, já trabalhei com automação de processos utilizando bibliotecas TypeScript para jobs agendados com cron e consumo assíncrono de APIs, integrando fluxos baseados em filas no ERP Sankhya.

Educação

- Graduação: Análise e Desenvolvimento de Sistemas
 - IFTM Campus Patrocínio (2017 2021)
 - Projeto de Conclusão: Prometeu Lux: Um software web que controla um sistema de iluminação automatizado
- **Técnico:** Manutenção e Suporte em Informática IFTM – Campus Patrocínio (2014 – 2016)

Experiência Profissional

Desenvolvedor de Software Full-Stack

Tecprime Soluções (2022 - Presente)

- Desenvolvimento de API REST em Node.js com TypeScript
- Participação em sprints ágeis com uso de Scrum e Kanban.
- Desenvolvimento PL/SQL nos bancos de dados Oracle, MYSQL, SQL Server e PostgreSQL
- Utilização do Docker para criação e gerenciamento de ambientes isolados
- Desenvolvimento Angular, garantindo consistência na comunicação entre as camadas da aplicação
- Desenvolvimento com TypeORM e Sequelize para abstração e persistência de dados em bancos relacionais.
- Participação ativa em code reviews e discussões técnicas para padronização e evolução contínua do código.
 Contribuições com documentação de APIs e processos internos.
- Automação de tarefas recorrentes com agendadores em TypeScript (cron) e consumo de APIs externas com controle assíncrono e lógica de fila integrada ao ERP Sankhya.

Assistente de Sistemas Nível IV

Expocaccer – Cooperativa dos Cafeicultores do Cerrado (2021 - 2022)

• Desenvolvimento ADVPL (ERP Protheus - TOTVS)

- Manuseio do banco de dados em SQL (Selects, Inserts, Updates, Deletes)
- Metodologia Kanban
- Criação de relatórios através do Crystal Reports (SAP) e TReports (Totvs)
- Suporte ao sistema do usuário através do Ultra VNC
- Suporte OTRS
- Versionamento do código através Git/Gitlab

Assistente de Suporte (Jovem Aprendiz)

Expocaccer – Cooperativa dos Cafeicultores do Cerrado (2017 - 2018)

- Suporte remoto e presencial;
- Manutenção de computadores, notebooks, tablets e voip;
- Organização de rede física da internet;
- Montagem do hardware de servidores;
- Suporte OTRS;
- Formatação de computadores, notebooks, tablets;
- Responsável também pela execução das rotinas de backup dos servidores;
- Monitoramento da rede lógica da internet;

Certificações

- Desenvolvimento de Software:
 - o Programação Orientada a Objetos (DIO, 2024)
- Ferramentas:
 - Git e GitHub Essencial (Geek University, 2021)
 - o SAP Crystal Reports Do Básico ao Avançado(Udemy, 2022)
- Proteção de Dados:
 - o Curso de Proteção de Dados (FGV, 2020)
- Idiomas:
 - o Inglês Níveis Intermediário II e Avançado I & II (IFTM, 2016)

Idiomas

- **Português:** Nativo
- Inglês: Avançado (escrita e comunicação oral)

Principais Competências

- Desenvolvimento: JavaScript, TypeScript, Node.Js, API REST, PL/SQL, Jest, Karma
- Ferramentas: Git/GitLab/GitHub, Docker
- Metodologias: Scrum, Kanban
- Banco de dados: PostgreSQL, MySQL, Oracle, SQL Server, MongoDB
- **ORMs:** TypeORM, Sequelize
- Outros: Linux/Unix Command Line